臺灣高等法院高雄分院刑事裁定　　　　　　　　九十一年度交抗字第一四一號
　　抗　告　人
　　即受處分人　甲○○
右抗告人因違反道路交通管理處罰條例案件，不服臺灣屏東地方法院九十一年度交聲
字第五七號中華民國九十一年九月十七日裁定，提起抗告，本院裁定如左：
    主  文
抗告駁回。
    理  由
一、抗告意旨略以：抗告人於民國九十一年四月十五日下午二時許，駕駛ＷＢ－七四
    ○號大貨車行經國道一號高速公路南向二三二公里處時，因欲超越前車乃轉入內
    側車道行駛，於車頭超越前車時，警車即自路肩開至外側車道前進，待其超越前
    車後，警車仍以時速九十公里與抗告人所駕車輛併行，並無足夠安全距離變換車
    道，後來抗告人再超越另輛外側車道之聯結車，警車旋自路肩超越該部聯結車後
    將抗告人攔下開單告發，然抗告人係欲超車始行駛內側車道，且因警車在旁併行
    ，始無足夠安全距離變換車道，並無違規，交通部公路局屏東監理站依此裁罰新
    台幣仟元，並記違規點數一點之處分，顯有違誤，原裁定未予詳查，逕憑警員
    到庭證述抗告人佔用內側車道達三公里云云，即駁回抗告人之異議，顯有不當，
    爰請求撤銷原裁定等語。
二、按汽車行駛高速公路，於同向二車道路段，除為超越同一車道之前車時得暫時利
    用內側車道超越前車外，不得行駛內側車道。但排氣量超過一千立方公分之小型
    車輛，得以最高速限於內側車道繼續行駛，高速公路交通管制規則第八條第一項
    第一款定有明文。又汽車行駛於高速公路或設站管制之道路，而不遵管制之規定
    者，處汽車駕駛人新台幣三千元以上六千元以下罰鍰；汽車駕駛人違反上開規定
    ，除依原條款處罰鍰外，並記違規點數一點，道路交通管理處罰條例第三十三條
    第一項、第六十三條第一項第一款亦著有規定。
三、經查：抗告人即受處分人於九十一年四月十五日下午二時十七分許，駕駛ＷＢ－
    七四○號大貨車行經國道一號高速公路南向二三二公里處時，超越前車後仍沿途
    佔用內側車道行駛違規，至於同向二三五公里處始經警攔車稽查，內政部警政署
    國道公路警察局第四警察隊即以抗告人違反道路交通管理處罰條例第三十三條規
    定掣單舉發，而抗告人未於應到案日期前自行到案，原處分機關乃依道路交通管
    理處罰條例第三十三條第一項及第六十三條第一項第一款之規定，裁處抗告人罰
    鍰新台幣三千元，並予記違規點數一點。有內政部警政署國道公路警察局舉發違
    反道路交通管理事件通知單、交通部公路局屏東監理站違反道路交通管理使件裁
    書，及內政部警政署國道公路警察局第四警察隊九十一年五月八日公警國四刑字
    第○九一○○○四七九一號函各一份附卷可稽（見原審卷第八至十頁）。
四、抗告人雖以前揭情詞置辯，然抗告人於九十一年四月十五日下午二時十七分許，
    駕駛ＷＢ－七四○號大貨車行經國道一號高速公路南向二三二公里處時，因超越
    前車而轉入內側車道行駛，嗣經警攔車稽查逕行掣單舉發之事實，為抗告人所不
    否認，並經證人即舉發之警員黃詠武到庭證稱：「異議人駕駛大貨車行駛內線車
    道達三公里，我們尾隨在後，然後再告發」「（問：異議人行駛內線車道期間有
    無機會變換車道到外線？）有，因外線車道也有車輛超車至異議人車前」等語明
    確（見原審卷第二十頁），抗告人亦承稱：「二三二公里時我車子已經在內側車
    道，但是我從幾公里時轉換內側車道，我不知道，我要超車時時速一百公里，我
    在內側車道看到警車就把車速降到九十公里，當時警車停在路肩，當時我已經超
    越一部車子了，當我要超越第二部車子時，警察就攔我下來」「我超越第一部車
    子時，警察就開車到我旁邊，並降慢速度到我後面，之後就由路肩超越第二部車
    把我攔下．．．」云云（見原審卷第二七頁），足見抗告人於上開時地行駛內側
    車道時，本得變換車道，警車並曾降慢速度到抗告人後面，是抗告人如欲轉出外
    側車道，儘可顯示方向燈，並注意安全距離而變換車道，豈有反而仍佔用內側車
    道更行超越其他車輛之理？內政部警政署國道公路警察局第四警察隊於前開九十
    一年五月八日公警國四刑字第○九一○○○四七九一號函覆交通部公路局屏東監
    理站已敘明抗告人於行經國道一號高速公路南向二三二公里處時，超越前車後仍
    沿途佔用內側車道行駛違規，至於同向二三五公里處始經警攔車稽查等語，並經
    證人黃詠武於原審到庭證述屬實，益徵抗告人如僅為超越前車，始轉入內側車道
    ，應已就超車之時機、速度預先算計，顯無為此佔用內側車道達三公里之理，是
    抗告人所辯各語，尚難採信。原處分機關據以援引上開規定，裁處罰鍰新台幣三
    千元，並記違規點數一點，並無不當，原裁定駁回聲明異議亦無不合，抗告人仍
    執前詞提起抗告，為無理由，應予駁回。
七、爰依道路交通案件處理辦法第二十六條，刑事訴訟法第四百十二條，裁定如主文
    。
中    華    民    國      九十一      年      十      月     三十一   日
                              臺灣高等法院高雄分院刑事第八庭
                                  審判長法官  郭雅美
                                        法官  張盛喜
            法官  裕斗
右正本證明與原本無異。
不得再抗告。
                                  法院書記官  吳福連
中    華    民    國      九十一      年      十      月     三十一   日
